【裁判字號】    91,易,2450
【裁判日期】    920225
【裁判案由】    竊盜
【裁判全文】
臺灣臺中地方法院刑事判決                        九十一年度易字第二四五號
    公  訴  人  臺灣臺中地方法院檢察署檢察官
    被      告  甲○○  男  三.
右列被告因竊盜案件，經檢察官提起公訴（九十一年度偵字第一一二六一號），本院
判決如左：
    主  文
甲○○連續攜帶兇器、毀越牆垣竊盜，累犯，處有期徒刑柒月。
    事  實
一、甲○○前於民國八十八年間因竊盜案件，經本院判處有期徒刑四月確定，甫於九
    十年六月二十六日執行完畢。詎猶不知悔改，復基於意圖為自己不法所有之概括
    犯意，先於九十一年五月中旬某日晚上八時許，前往位處臺中縣大里市工業區七
    九巷四五號之大發園藝公司附近，適見該公司鐵門疏未上鎖，即徒手將該鐵門往
    上推，並進入該公司內行竊，竊得該公司冰箱內少許之香腸、貢丸及蘋果二顆；
    復於九十一年六月四日晚上八時十分許，攜帶客觀上對人之生命、身體具有危險
    性之兇器活動扳手一支，再度至上揭大發園藝公司，以上開扳手破壞拆下該公司
    後方鐵皮牆之螺絲後，掀開鐵皮牆（毀損部分未據告訴），並踰越鐵皮牆，進入
    該公司內，竊取冰箱內之之剩菜一包、鳳梨一塊及青草茶二瓶得逞，嗣於同日晚
    上九時許，在上址為據報前來之警員當場查獲，並扣得前開活動扳手一支。
二、案經臺中縣警察局霧峰分局報請臺灣臺中地方法院檢察署檢察官偵查起訴。
    理  由
一、右揭事實業據被告甲○○於本院調查時坦承不諱（見本院卷第七七頁），核與被
    害人乙○○指述情節相符，復有扣押物品清單、贓物認領收據、相片七幀、現場
    圖等在卷可稽（見偵卷第十二、十五至十九頁），復有活動扳手一支扣案可資佐
    證。本件事證明確，被告犯行堪以認定。又被害人乙○○雖曾於警訊中陳稱：被
    偷竊十六次（見偵卷第二九頁反面），復於本院調查中陳稱：被竊十次左右（見
    本院卷第二十頁），所稱失竊次數並不一致，且被告只坦承行竊二次，本院復查
    無其他證據，足資證明被告除此二次竊盜行為外，尚有其他行竊行為，故縱被害
    人尚有其他失竊情事，尚難遽認係被告所為，附此敘明。
二、按刑法第三百二十一條第一項第三款之攜帶兇器竊盜罪，係以行為人攜帶兇器竊
    盜為加重條件，此所謂兇器，其種類並無限制，凡客觀上足對人之生命、身體、
    安全構成威脅，具有危險性之兇器均屬之，且只須行竊時攜帶此種具有危險性之
    兇器為已足，並不以攜帶之初有行兇之意圖為必要（最高法院七十九年度臺上字
    第五二五三號判例參照）；扣案之活動扳手在客觀上為足以殺傷人生命、身體之
    器械，顯為具有危險性之兇器，殆無疑義。再按刑法第三百二十一條第一項第第
    二款所謂「毀越」門扇牆垣，係指毀損或超越及踰越門扇牆垣而言，與用鑰匙開
    鎖啟門入室者不同；司法院解釋所謂越進門扇牆垣，其越進二字亦應解為超越或
    踰越而進，非謂啟門入室即可謂之越進（最高法院二十二年上字第四五四號判例
    參照）；則被告破壞拆下該公司鐵皮牆之螺絲後，掀開鐵皮牆，並踰越前開鐵皮
    牆而進入該公司內，堪認與毀越牆垣之行為該當。至被告拾得之前開活動扳手，
    據被告供述係撿拾自廢鐵工廠內人家不要的（見本院卷第七七頁），惟究係他人
    遺失物或拋棄物，尚無證據足資證明，是難論以侵占罪責，附此敘明。
三、核被告所為係犯刑法第三百二十條普通竊盜罪及第三百二十一條第一項第三款、
    第二款之攜帶兇器毀越牆垣竊盜罪。再查刑法第三百二十一條第一項所列各款為
    竊盜之加重條件，如犯竊盜罪兼具數款加重情形時，因竊盜行為祇有一個，仍祇
    成立一罪，不能認為法律競合或犯罪競合，但判決主文應將各種加重情形順序揭
    明，理由並應引用各款，俾相適應（最高法院六十九年度台上字第三九四五號判
    例參照）；是被告犯竊盜罪而有刑法第三百二十一條第一項第三款攜帶兇器及第
    二款毀越牆垣之加重情形，依前揭說明，仍只成立一罪。被告先後二次竊盜犯行
    ，雖有加重及普通竊盜之別，惟其時間緊接，所犯之基本犯罪構成要件相同，顯
    係基於概括犯意反覆為之，應依連續犯之規定，從一重之攜帶兇器毀越牆垣竊盜
    一罪論，並加重其刑。又被告於九十一年五月中旬如事實欄所示之犯行雖未據起
    訴，惟與前揭起訴部分具有連續犯之關係，應為起訴效力所及，本院自得併予審
    究。另被告前於八十八年間因竊盜案件，經本院判處有期徒刑四月確定，甫於九
    十年六月二十六日執行完畢，有臺灣臺中地方法院檢察署刑案資料查註紀錄表及
    臺灣高等法院被告全國前案紀錄表各一份在卷可參，其於有期徒刑執行完畢後，
    五年以內再犯本件有期徒刑以上之罪，為累犯，應依刑法第四十七條之規定，遞
    加重其刑。爰審酌被告前已有竊盜前科，猶再犯案，不知尊重他人財產權，影響
    治安，自不宜輕縱，惟考量其犯罪之動機、方法、目的、所得財物價值、及犯後
    已自白犯行，犯後態度尚稱良好等一切情狀，量處如主文所示之刑，以資懲儆。
四、又查刑法關於沒收之規定，除違禁物必須沒收外，其餘均採得科主義，是法院對
    於供犯罪所用之物，沒收與否，本可自由裁量；如對得沒收之物未予沒收，尚不
    能認係違背法令（最高法院十九年上字第一六五一號、二十五年上字第一八九二
    號判例參照）。則前開活動扳手雖為被告犯本件犯罪所用之物，然為被告所拾得
    ，雖據被告供述係撿拾廢鐵工廠內人家不要之物，惟究是否有被害人可依法取回
    ，尚無證據足資證明，且前開活動扳手並非違禁物，依前開說明，爰不另宣告沒
    收。
據上論斷，應依刑事訴訟法第二百九十九條第一項前段，刑法第五十六條、第三百二
十一條第一項第二款、第三款、第四十七條，判決如主文。
本案經檢察官洪志明到庭執行職務。
中      華      民      國      九十二    年     二     月     二十五   日
                               臺灣臺中地方法院刑事第七庭
                                   審判長法  官  夏 一 
                                         法  官  陳 卿 和
                                         法  官  蔡 美 華
右正本證明與原本無異。
如不服本判決，應於判決送達後十日內向本院提出上訴狀，上訴於臺灣高等法院臺中
分院( 須附繕本 )。
                                         書記官
中    華    民    國      九十二      年       二      月     二十六    日
附錄本案論罪科刑法條全文
刑法第三百二十一條：
犯竊盜罪而有左列情形之一者，處六月以上五年以下有期徒刑：
一、於夜間侵入住宅或有人居住之建築物、船艦，或隱匿其內而犯之者。
二、毀越門扇、牆垣或其他安全設備而犯之者。
三、攜帶兇器而犯之者。
四、結夥三人以上而犯之者。
五、乘火災、水災或其他災害之際而犯之者。
六、在車站或埠頭而犯之者。
前項之未遂犯罰之。


司法院資訊處製作；財團法人民間司法改革基金會備份。
